最高法院刑事判決　　　　　　　　　 111年度台上字第1515號
上　訴　人　簡培宇



上列上訴人因加重詐欺等罪案件，不服臺灣高等法院高雄分院中
華民國110年11月25日第二審判決（110 年度金上訴字第113號，
起訴案號：臺灣高雄地方檢察署109年度少連偵字第73、84、154
、181號，109年度偵字第9667號），提起上訴，本院判決如下：
    主  文
上訴駁回。
    理  由
一、按依刑事訴訟法第377 條規定，提起第三審上訴，應以原判
    決違背法令為理由，係屬法定要件；而上訴第三審法院之案
    件，是否以判決違背法令為上訴理由，應就上訴人之上訴理
    由書狀加以審查。如果上訴理由書狀並未具體指摘原判決不
    適用何種法則或如何適用不當，或所為指摘，顯與法律規定
    得為第三審上訴理由之違法情形不相適合時，均應認其上訴
    為不合法律上之程式，予以駁回。至於原判決究竟有無違法
    ，與上訴是否以違法為理由，係屬二事。
二、本件原審經審理結果，認為上訴人甲○○有原判決事實欄所
    載之犯罪事實，因而撤銷第一審關於上訴人如原判決附表（
    下稱附表）編號1、3、4 部分所為之不當判決，改判仍依想
    像競合犯，從重論處上訴人如附表各該編號所示三人以上共
    同冒用公務員名義詐欺取財三罪罪刑；另維持第一審關於上
    訴人如附表編號2 所示部分所為，論處上訴人三人以上共同
    冒用公務員名義詐欺取財罪刑之判決，駁回上訴人此部分在
    第二審之上訴；並就上訴人所犯上開各罪定其應執行刑。均
    已詳敘調查、取捨證據之結果及憑以認定犯罪事實之心證理
    由。
三、原判決援引共同被告林詠竣、李晨勤及吳佳樺（業經原審判
    處罪刑確定）等之供述，為本件不利上訴人判決之證據，已
    就彼等供述，逐一剖析，參互審酌，就其證據取捨及得心證
    之理由詳為論述，尚無違背客觀上之經驗法則與論理法則，
    上訴意旨未具體指摘原判決採證認事有何違法或不當，徒彼
    等三人於偵、審中所述，前後不一，即指原判決認定事實錯
    誤，顯無足取。又原判決於理由內所為關於如何依刑法第57
    條，以上訴人之責任為基礎，綜合考量該規定所列舉各項科
    刑輕重標準，而為刑之量定之說明，已併將上訴人與被害人
    和解一情列入審酌，上訴意旨猶指此原判決量刑時已考量之
    事由，指摘原判決量刑過重，核係置原判決之論述於不顧，
    徒憑主觀之見解，漫事指摘，亦非可採。是本件上訴意旨，
    俱非適法之第三審上訴理由，本件上訴違背法律上之程式，
    應予駁回。
據上論結，應依刑事訴訟法第395條前段，判決如主文。      
中    華    民    國   111    年    3     月    3     日
                  刑事第七庭審判長法  官  李  錦  樑  
                                  法  官  林  孟  宜  
                                  法  官  吳  淑  惠  
                                  法  官  錢  建  榮  
                                  法  官  蔡  彩  貞  
本件正本證明與原本無異
                                  書記官
中    華    民    國   111    年    3     月    10    日